臺灣高雄地方法院交通事件裁定　　　　100年度交聲字第322號
原處分機關　交通部公路總局高雄區監理所
異　議　人
即受處分人　陳一龍
代　理　人　陳慧英
上列異議人即受處分人因違反道路交通管理處罰條例案件，對於
交通部公路總局高雄區監理所民國100 年1 月14日所為之處分（
原處分案號：高監營裁字第80-N00000000號）聲明異議，本院裁
定如下：
    主  文
原處分撤銷。
陳一龍汽車駕駛人，於駕駛執照吊扣期間駕駛汽車，經測試檢定
酒精濃度超過規定標準，應吊銷普通大貨車駕駛執照及普通重型
機器腳踏車駕駛執照，且年內均不得考領，並應接受道路交通
安全講習。
    理  由
一、原處分意旨略以：異議人即受處分人陳一龍（下稱異議人）
    於民國99年6 月23日下午3 時2 分許，於重型機車駕駛執照
    吊扣期間仍飲酒後騎乘車牌號碼OUL-605 號重型機車，行經
    高雄市大寮區○○○ 縣道西向東5.3 公里處為警攔檢，測得異
    議人呼氣酒精濃度達每公升1.22毫克而製單舉發，原處分機
    關乃依道路交通管理處罰條例第35條第3 項規定，裁處異議
    人吊銷駕駛執照等語（罰鍰部分因與刑罰競合免罰）。
二、聲明異議意旨略以：異議人上開違規行為，業經本院判處有
    期徒刑3 月確定而入監服刑中，現異議人已知悔悟，請求不
    要撤銷大貨車駕駛執照，以免失去生計，爰聲明異議，請求
    撤銷原處分等語。
三、
  (一)按汽車駕駛人，駕駛汽車經測試檢定有酒精濃度超過規定標
    準之情形者，處新臺幣（下同）15,000元以上60,000元以下
    罰鍰，並當場移置保管該汽車及吊扣其駕駛執照1 年；汽車
    駕駛人經依第1 項規定吊扣駕駛執照，並於吊扣期間再有第
    1 項情形者，處6 萬元罰鍰，並當場移置保管該汽車及吊銷
    其駕駛執照。道路交通管理處罰條例第35條第1 項第1 款、
    第3 項定有明文。而依同條例第3 條第8 款，汽車包括機器
    腳踏車在內，是有關駕駛機車違規，亦有上開規定之適用。
  (二)次按汽車駕駛人，因違反本條例及道路交通安全規則之規定
    ，受吊銷駕駛執照處分時，吊銷其持有各級車類之駕駛執照
    ，道路交通管理處罰條例第68條亦有明定。此規定係於94年
    12月14日修正公布，並於95年3 月1 日施行，而修正前之道
    路交通管理處罰條例第68條則係規定「汽車駕駛人，因違反
    本條例及道路交通安全規則之規定，受吊扣或吊銷駕駛執照
    處分時，吊扣或吊銷其持有各級車類之駕駛執照」，觀其修
    法意旨，係以「原條文將違規駕駛人所持有之各級車類駕駛
    執照一併吊扣或吊銷，失之過酷，影響人民工作及生活甚鉅
    」為由，而刪除吊扣駕駛人駕駛執照時，應吊扣駕駛人持有
    各級車類駕駛執照之規定。是依現行道路交通管理處罰條例
    第68條規定，受吊扣駕駛執照處分時，固不再吊扣其持有各
    級車類之駕駛執照，然若行為人之違規行為應受吊銷駕駛執
    照處分時，仍應吊銷其持有各級車類之駕駛執照，此觀之上
    開立法理由及立法經過至明。
四、經查：
  (一)異議人於99年6 月23日下午3 時2 分許，酒後駕駛車號OUL-
    605 號重型機車，行經高雄市大寮區○○○ ○道5.3 公里處，
    經警測得其呼氣中酒精濃度達每公升1.22毫克，遂予以製單
    ，嗣原處分機關依道路交通管理處罰條例第35條第3 項之規
    定，於100 年1 月14日以高監營裁字第裁80-N00000000號裁
    處異議人吊銷駕駛執照等情（至酒駕罰鍰則因與本院判處異
    議人刑事罰之部分競合免繳），有酒精濃度測試表、高雄縣
    政府警察局高警交字第N00000000 號舉發違反道路交通管理
    事件通知單、原處分機關高監營裁字第裁80-N00000000號違
    反道路交通管理事件裁決書、本院99年度交簡字第2249號刑
    事簡易判決各1 份附卷可稽，且為異議人所不爭執，是此部
    分之事實，堪以認定。
  (二)又異議人共領有普通大貨車駕駛執照、普通重型機車駕駛執
    照之事實，有證號查詢汽車駕駛人、證號查詢機車駕駛人等
    資料在卷可憑（參本院卷第16、17頁）；而異議人上開普通
    重型機車駕駛執照，因於98年1 月25日酒後駕車為高雄市政
    府警察局鳳山分局開單舉發，嗣經裁處吊扣其普通重型機車
    駕駛執照後，因未按期繳回該普通重型機車駕駛執照，而遭
    原處分機關逕自99年2 月2 日起至100 年2 月1 日止之期間
    予以吊扣等情，有異議人之機車駕照基本資料、證號查詢機
    車駕駛人資料在卷可佐（參本院卷第7 、17頁）。是異議人
    既在其普通重型機車駕駛執照吊扣期間，再為本件酒後駕駛
    重型機車之行為，揆諸道路交通管理處罰條例第35條第3 項
    、第68條規定及首揭之說明，自應吊銷異議人所持有之各車
    級車類之駕駛執照無疑；從而，原處分予以吊銷異議人所持
    有之各級駕照即普通大貨車、普通重型機車駕駛執照，依法
    即無違誤，異議人上開所指，自屬無稽。
  (三)惟按汽車駕駛人，曾依... 第35條第3 項前段... 規定吊銷
    駕駛執照者，3 年內不得考領駕駛執照；汽車駕駛人，有第
    35條第1 項規定之情形者，應接受道路交通安全講習，道路
    交通管理處罰條例第67條第2 項、第24條第1 項第2 款亦有
    明定。本件異議人有違反道路交通管理處罰條例第35條第1
    項、第3 項規定之事實，已如前述，依法自應諭知3 年內禁
    考駕駛執照及施以道路交通安全講習；然原處分處罰主文欄
    僅記載「吊銷駕駛執照，得考領駕駛執照」等語（本院卷第
    9 頁），漏未記載應接受道路交通安全講習部分，且上開記
    載亦有使人誤以為仍得考領駕駛執照，自有未合。
五、綜上，原處分機關裁處異議人吊銷所持有各車級車類之駕駛
    執照，即普通大貨車駕駛執照、普通重型機器腳踏車駕駛執
    照，於法自無不合，異議人猶執前詞聲明異議，為無理由，
    然原處分既有上述漏未諭知施以道路交通安全講習、以及處
    罰主文欄記載「得考領駕駛執照」之瑕疵，自屬無可維持，
    應由本院將原處分全部撤銷，並依道路交通管理處罰條例第
    35條第1 項第1 款、第3 項、第24條第1 項第2 款、第67條
    第2 項、第68條之規定，自為裁定如主文第2 項所示。
六、據上論斷，應依道路交通事件處理辦法第19條，裁定如主文
    。
中    華    民    國   100    年     3    月     3    日
                    交通法庭    法  官    王俊彥
如不服本裁定應於送達後5 日內向本院提出抗告狀。
以上正本證明與原本無異。
中    華    民    國   100    年    3     月    4     日
                                書記官    黃園芳